【裁判字號】    95,上訴,398
【裁判日期】    950525
【裁判案由】    違反毒品危害防制條例
【裁判全文】
臺灣高等法院高雄分院刑事判決         95年度上訴字第398號
上  訴  人  臺灣高雄地方法院檢察署檢察官
被      告  甲○○
上列上訴人因被告違反毒品危害防制條例案件，不服臺灣高雄地
方法院94年度訴字第3684號中華民國95年1 月27日第一審判決（
起訴案號：臺灣高雄地方法院檢察署94年度毒偵字第6742號；移
送本院併案審理案號：同署95年度毒偵字第1227號），提起上訴
，本院判決如下：
    主  文
原判決關於施用第一級毒品及定執行刑部分均撤銷。
甲○○連續施用第一級毒品，處有期徒刑捌月。
    事  實
一、甲○○前於民國93年7 月間，因施用毒品案件，經台灣高雄
    地方法院以93年度毒聲字第1417號裁定送觀察、勒戒後，並
    於93年8 月12日因無繼續施用毒品之傾向出所執行完畢，由
    臺灣高雄地方法院檢察署檢察官於93年8 月17日，以93年度
    毒偵字第3896號為不起訴處分確定。
二、詎甲○○仍不知戒絕毒癮，明知海洛因業經公告列為毒品危
    害防制條例第2 條第1 項之第一級毒品，不得非法持有、施
    用，仍未戒除施用毒品之習性，於前開觀察、勒戒執行完畢
    後5 年內，復基於施用第一級毒品海洛因之概括犯意，先後
    於94年7 月25日早上8 時許及94年11月24日某時，在高雄市
    楠梓區○○街318 巷8 之4 號住處，及高雄市○○區○○路
    73-3號住處，以海洛因摻入香菸之吸煙方式，施用第一級毒
    品海洛因各1 次。嗣先後：(一)於94年7 月26日凌晨3 時10分
    許，因其為毒品列管人口，為警在高雄市○○區○○路779
    號前，發現其神情有異而查獲，並經其同意後採集其尿液送
    驗結果，其尿液中呈現毒品嗎啡之陽性反應，始悉上情；(二)
    於94年11月26日12時40分許，因在高雄市○○區○○路73號
    住處與妻吵架，警方據報後在該住處前查獲甲○○，並經其
    同意後採集尿液送驗呈嗎啡陽性反應，而查知上情。
三、案經高雄市政府警察局楠梓分局先後報請臺灣高雄地方法院
    檢察署檢察官偵查起訴暨移請併案審理。
    理  由
一、被告甲○○於本院經合法傳喚，無正當理由不到庭，惟上揭
    犯罪事實，業據其於原審95年1 月24日準備程序及審理時暨
    警詢時均供承不諱（原審卷第61、68頁；高市警楠分三字第
    0940026615號警卷第3 頁），且被告2 次為警查獲時所採取
    之尿液，經送高雄市立凱旋醫院檢驗結果，其尿液中均呈現
    毒品嗎啡陽性反應，此有該院94年8 月1 日轉碼編號000000
    0 號、94年12月5 日轉碼編號A00000000 號濫用藥物尿液檢
    驗報告各1 紙、被告尿液採證代碼與真實姓名對照表2 紙（
    高市警楠分三字第0940017040號警卷第4 、5 頁；高市警楠
    分三字第0940026615號警卷第7 、8 頁），足見被告之自白
    與事實相符，堪以採信。又查被告前因施用毒品案件，經台
    灣高雄地方法院以93年度毒聲字第1417號裁定送觀察、勒戒
    後，於93年8 月12日因無繼續施用毒品之傾向出所執行完畢
    ，有臺灣高等法院被告前案紀錄表與臺灣高雄地方法院檢察
    署刑案資料查註紀錄表各1 份在卷可稽，足徵被告確於上開
    觀察、勒戒執行完畢釋放後，5 年內再犯上揭毒品危害防制
    條例之罪而事證明確，其有施用第一級毒品海洛因之犯行，
    洵堪認定。
二、核被告所為，係犯毒品危害防制條例第10條第1 項之施用第
    一級毒品罪。其施用第一級毒品前持有毒品之低度行為，應
    為施用之高度行為所吸收，不另論罪。又被告先後施用2 次
    第一級毒品海洛因之行為，時間緊接，且反覆為之，所犯又
    係同一罪名之罪，顯係基於概括犯意為之，應依連續犯規定
    論以一罪，並加重其刑。公訴人雖僅就被告94年7 月25日施
    用第一級毒品海洛因之事實起訴，而未就被告於94年11月24
    日施用第一級毒品海洛因犯行起訴，惟此部分犯行與起訴事
    實，具有連續犯之裁判上一罪之關係，為起訴效力所及，本
    院自得併予審理，併此敘明。
三、原審予以論科，固非無見。惟原審未及就被告於94年11月24
    日施用第一級毒品海洛因犯行，併予審酌，尚有未洽。檢察
    官以併案部分與起訴部分有裁判上一罪關係，為起訴效力所
    及，原審就此部分未及併與審究，指摘原判決不當，提起上
    訴，為有理由，自應由本院將原判決關於施用第一級毒品部
    分及定應執行刑部分撤銷改判。爰審酌被告前曾因施用毒品
    案件，經觀察、勒戒執行完畢釋放後，5 年內再犯本件施用
    毒品罪行，足見戒毒意志不堅，毒癮非淺，未能體悟施用毒
    品對自己、家人造成之傷害及社會之負擔，自屬可議，惟念
    其犯後坦承犯行，犯後態度良好，而施用毒品乃自戕行為，
    未對他人造成危害，及其施用次數、時間等一切情狀，爰量
    處如主文第2 項所示之刑。
四、原判決施用第二級毒品甲基安非他命部分，已判決確定，本
    院不予論列。又被告經合法傳喚，無正當理由不到庭，爰不
    待其陳述，逕行判決。
據上論斷，應依刑事訴訟法第369 條第1 項前段，第364 條、第
299 條第1 項前段、第371 條，毒品危害防制條例第10條第1 項
，刑法第11條前段、第56條，判決如主文。
本案經檢察官王登榮到庭執行職務。
中    華    民    國    95    年    5     月    25    日
                  刑事第六庭  審判長法  官  王光照
                                    法  官  張盛喜
                                    法  官  李璧君
以上正本證明與原本無異。
如不服本判決應於收受本判決後10日內向本院提出上訴書狀，其
未敘述上訴理由者，並得於提起上訴後10日內向本院補提理由書
狀（均須按他造當事人之人數附繕本）「切勿逕送上級法院」。
中    華    民    國    95    年    5     月    25    日
                                    書記官  唐奇燕
附錄本案判決論罪科刑法條：
毒品危害防制條例第10條
施用第一級毒品者，處6 月以上5 年以下有期徒刑。


司法院資訊處製作；財團法人民間司法改革基金會備份。
